臺灣板橋地方法院刑事判決　　　　　　　　　　　　九十三年度簡上字第一四一號
　　上　訴　人　臺灣板橋地方法院檢察署檢察官
　　被　　　告　乙○○
右列上訴人因被告偽造文書案件，不服本院九十三年簡字第一五二四中華民國九十三
年二月六日第一審判決（聲請簡易判決處刑案號：九十二年度偵字第一八一二八號）
提起上訴及移請併案審理（台灣桃園地方法院檢察署九十三年度偵字第一七０九號、
台灣板橋地方法院檢察署九十三年度偵字第第二五七號、九十二年度核退字第九六七
九號），本院管轄第二審之合議庭判決如左：
    主  文
原判決撤銷。
乙○○連續偽造署押，足以生損害於公眾及他人，處有期徒刑伍月，如易科罰金，以
參佰元折算壹日。
偵詢（調查）筆錄、偵訊（談話）筆錄、台北縣警察局臨檢紀錄表、照片卡、指紋卡
片、偵訊筆錄上偽造之「甲○○」署押參拾捌枚（簽名陸枚及指印參拾貳枚），均沒
收。
    事  實
一、乙○○前於民國八十四年六月二十日因違反動產擔保交易案件，經本院以八十四
    年度易字第二九五七號判處拘役三十日，八十四年十月二十三日判決確定，詎其
    竟拒不到案執行，而遭臺灣板橋地方法院檢察署檢察官發布通緝，並於八十七年
    五月二十七日晚上八時四十分許，因涉嫌賭博案件為警逮捕，由台北縣警察局蘆
    洲分局員警帶回警局詢問，製作筆錄時為隱匿其遭通緝之身分，竟基於偽造署押
    之犯意，冒用其姪子甲○○之名義應訊，並在臨檢紀錄表、偵訊（談話）筆錄及
    其照片卡上接續偽造「甲○○」署押九枚（簽名三枚、指印六枚），足生損害於
    甲○○本人及警察機關對於查緝犯罪之正確性。嗣因員警察覺有異，函請內政部
    警政署刑事警察局鑑定筆錄上之指紋所有人身分，始悉上情。
二、乙○○又於八十九年十一月二十一日七時二十分許，駕駛車牌號碼Ｐ八─九二九
    一號自用小客車，行經國道一號后里收費站前遇警攔查時，為逃避查緝，復又基
    於上開偽造署押之犯意，於內政部警政署國道公路警察局第三警察隊泰安分隊、
    臺灣板橋地方法院檢察署接受訊問時，冒用其姪「甲○○」之名義應訊，並於國
    道公路警察局第三警察隊泰安分隊之偵詢（調查）筆錄（簽名二枚、指印六枚）
    、指紋卡片（指印二０枚）、臺灣板橋地方法院檢察署偵訊筆錄（簽名一枚），
    接續偽造「甲○○」署押二十九枚（簽名三枚及指印二十六枚），足生損害於「
    甲○○」及偵查機關對司法權行使之正確性。迨九十二年四月十四日，乙○○之
    指紋卡經送內政部警政署刑事警察局比對，始發現乙○○冒名「甲○○」應訊。
三、案經國道公路警察局第三警察隊報請台灣板橋地方法院檢察署檢察官偵查後聲請
    簡易判決處刑及由台北縣政府警察局蘆洲分局報請台灣板橋地方法院檢察署檢察
    官呈請台灣高等法院檢察署檢察長核轉台灣桃園地方法院檢察署檢察官移請併案
    審理。
    理  由
一、前項犯罪事實，業據被告乙○○坦承不諱，並有（一）被告乙○○於警訊及偵查
    中之自白。（二）證人甲○○於警訊中之證述。（三）被告乙○○接續於國道公
    路警察局第三警察隊泰安分局偵詢（調查）筆錄、台北縣警察局臨檢紀錄表、蘆
    洲分局偵訊（談話）筆錄、照片卡、指紋卡片及臺灣板橋地方法院檢察署訊問筆
    錄上偽造「甲○○」之署押三十八枚（簽名六枚及指印三十二枚）。（四）內政
    部警政署刑事警察局九十二年四月十四日刑紋字第○九二○○六四八二二號函及
    九十二年八月二十八日刑紋字第０九二０一六四四一０號函各一紙附卷可資佐證
    ，被告犯行洵堪認定。
二、核被告乙○○所為，係犯刑法第二百十七條第一項之偽造署押罪。被告先後二次
    冒用甲○○之名應訊之行為，時間緊接，所犯罪名暨構成要件均相同，顯係出於
    概括之犯意為之，為連續犯，應依刑法第五十六條之規定以一罪論，並加重其刑
    。又其各該次冒用「甲○○」之名義應訊，而分別於台北縣警察局蘆洲分局之臨
    檢紀錄表、偵訊筆錄及照片卡上接續偽造甲○○之署押九枚（簽名三枚及指印六
    枚），及在國道公路警察局第三警察隊泰安分隊之偵詢（調查）筆錄（簽名二枚
    、指印六枚）、指紋卡片（指印二０枚）、臺灣板橋地方法院檢察署偵訊筆錄（
    簽名一枚），接續偽造「甲○○」署押二十九枚（簽名三枚及指印二十六枚），
    係同一冒名應訊之行為，而基於接續犯意為之，分別為接續犯。移送併案審理部
    分，雖未據檢察官併同聲請簡易處刑，但因與本件聲請簡易判決處刑部分，有連
    續犯之裁判上一罪關係，基於審判不可分原則，本院自應併予審理。原審以被告
    所犯罪證明確予以論科，原非無見，惟查被告乙○○於八十七年五月二十七日晚
    上八時許為警查獲後，基於偽造署押犯意，接續偽造甲○○之署押為警查獲，原
    審未及審酌，上訴人請求撤銷改判，為有理由，本院應予撤銷改判，爰審酌被告
    素行非佳，有臺灣高等法院被告全國前科紀錄表在卷可稽，其犯罪動機係因遭通
    緝，意圖逃避刑責，冒名應訊，並使被冒名之人即被告之姪甲○○有被追訴傳拘
    之虞，並足以影響偵查犯罪機關偵辦刑事案件之進行，情節非輕，及犯罪後坦承
    犯行等一切情狀，量處如主文所示之刑，並諭知易科罰金之折算標準，以示懲儆
    。上開偽造之「甲○○」署押三十八枚（簽名六枚及指印三十二枚），應依刑法
    第二百十九條之規定宣告沒收。
三、依刑事訴訟法第四百五十二條、四百五十五條之一第一項、第三項、第三百六十
    九條第一項前段、第三百六十四條、第二百九十九條第一項前段，刑法第五十六
    條、第二百十七條第一項、第四十一條第一項前段、第二百十九條，罰金罰鍰提
    高標準條例第一條前段、第二條，判決如主文。
本案經檢察官王秀慧到庭執行職務。
中　　　華　　　民　　　國　　九十三　　年　　　七　　　月　　 十四 　　日
                              臺灣板橋地方法院刑事第三庭
                                  審判長法  官  胡 堅 勤
                                        法  官  李 君 豪
                                        法  官  王 瑜 玲
右正本證明與原本無異。
如不服本判決應於送達後十日內向本院提出上訴狀。
                                        書記官  吳 詩 琳
中　　　華　　　民　　　國　　九十三　　年　　　七　　　月　　 十四 　　日
附錄本案論罪科刑法條全文：
刑法第二百一十七條
偽造印章、印文或署押，足以生損害於公眾或他人者，處三年以下有期徒
刑。
盜用印章、印文或署押，足以生損害於公眾或他人者，亦同。
